臺灣新竹地方法院刑事判決
111年度金訴字第143號
公  訴  人  臺灣新竹地方檢察署檢察官
被      告  陳柏均

                    籍設高雄市○○區○○里00鄰○○路0號                       (高雄○○○○○○○○橋頭處)


上列被告因違反洗錢防制法等案件，經檢察官提起公訴（111年
度偵緝字第117號）及移送併辦（臺灣嘉義地方檢察署111年度偵
字第893號），因被告就被訴事實為有罪之陳述，本院合議庭裁
定由受命法官獨任行簡式審判程序，判決如下：
    主  文
陳柏均幫助犯洗錢防制法第十四條第一項之洗錢罪，處有期徒刑
貳月，併科罰金新臺幣壹萬元，罰金如易服勞役，以新臺幣壹仟
元折算壹日。緩刑貳年。
    事實及理由
一、本案犯罪事實及證據，除證據部分增列「被告於本院準備程
    序中及審理中之自白」外，其餘均引用檢察官起訴書及併辦
    意旨書之記載（如附件）。
二、論罪科刑：
㈠、核被告所為，係犯刑法第30條第1項前段、第339條第1項之幫
    助詐欺取財罪，及刑法第30條第1項前段、洗錢防制法第14
    條第1項之幫助一般洗錢罪。
㈡、被告以一提供帳戶之行為，同時觸犯上開幫助詐欺取財罪及
    幫助洗錢罪，為想像競合犯，應從一重論以一幫助洗錢罪。
    移送併辦部分，與本案起訴之事實間，有裁判上一罪之關係
    ，本院自得併予審理。
㈢、被告幫助他人犯一般洗錢罪，為幫助犯，爰依刑法第30條第2
    項規定按正犯之刑減輕之。又被告已於本院審理中就幫助洗
    錢之犯行自白，此部分應依洗錢防制法第16條第2項規定，
    遞減輕其刑。
㈣、爰審酌被告素行尚佳，未有犯罪之前案紀錄，被告任意提供
    金融帳戶予不詳之人，幫助他人犯罪，致使真正犯罪者得以
    隱匿其身分，助長詐欺犯罪猖獗，破壞社會治安及金融秩序
    ，更將造成警察機關查緝詐騙集團犯罪之困難，並致使告訴
    人葉雅勤、被害人范鷹嬌財產權受侵害，所為實值譴責，惟
    念被告犯後終能坦承犯行，與告訴人達成和解並賠償金錢完
    畢，有本院公務電話紀錄表1份在卷可參（見本院卷第69頁
    ），犯後態度尚稱良好，暨其自述高職肄業、未婚、雖從事
    鐵皮屋浪板工作、月收入尚不固定（本院卷第47頁）等一切
    情狀，量處如主文所示之刑，並諭知罰金易服勞役之折算標
    準。
㈤、被告未曾因故意犯罪受有期徒刑以上刑之宣告，有臺灣高等
    法院被告前案紀錄表1 份在卷足按，其因一時失慮，致罹刑
    章，惟犯罪後坦承犯行，且與告訴人達成和解並賠償完畢，
    告訴人亦同意給予緩刑之機會，經此偵、審程序後，當知所
    警惕，應無再犯之虞，而認原審所宣告之刑以暫不執行為適
    當，爰依刑法第74條第1項第1款之規定，諭知緩刑2年，以
    勵自新。
三、不予沒收之說明：
　　被告將其申請之國泰銀行帳戶提供予不詳人士及其所屬詐騙
    集團成員遂行詐欺取財及洗錢等犯行，據被告供稱並未獲得
    任何報酬在卷(見偵緝卷第26頁），亦無積極證據證明被告
    就本案犯行獲有報酬，無從認定有何犯罪所得，爰不予宣告
    沒收。
據上論斷，應依刑事訴訟法第273條之1第1項、第284條之1、第2
99條第1項前段、第310條之2、第454條第2項，判決如主文。
本案經檢察官廖啟村提起公訴，檢察官謝雯璣移送併辦，檢察官
孫立婷到庭執行職務。　　
中　　華　　民　　國　　111 　年　　5 　　月　　27　　日
                  刑事第五庭    法　官　魏瑞紅
以上正本證明與原本無異。
如不服本判決應於收受本判決後20日內向本院提出上訴書狀，上
訴書狀應敘述具體理由。上訴書狀未敘述上訴理由者，應於上訴
期間屆滿後20日內補提理由書狀於本院(均須按他造當事人之人
數附繕本 )「切勿逕送上級法院」。 
中　　華　　民　　國　　111 　年　　5 　　月　　27　　日
                                書記官  呂苗澂
附錄論罪科刑法條：
刑法第30條
幫助他人實行犯罪行為者，為幫助犯。雖他人不知幫助之情者，
亦同。
幫助犯之處罰，得按正犯之刑減輕之。
刑法第339條第1項
意圖為自己或第三人不法之所有，以詐術使人將本人或第三人之
物交付者，處5年以下有期徒刑、拘役或科或併科50萬元以下罰
金。
洗錢防制法第2條
本法所稱洗錢，指下列行為：
一、意圖掩飾或隱匿特定犯罪所得來源，或使他人逃避刑事追訴
    ，而移轉或變更特定犯罪所得。
二、掩飾或隱匿特定犯罪所得之本質、來源、去向、所在、所有
    權、處分權或其他權益者。
三、收受、持有或使用他人之特定犯罪所得。
洗錢防制法第14條第1項：
有第二條各款所列洗錢行為者，處7年以下有期徒刑，併科新臺
幣5百萬元以下罰金。

附  件：
臺灣新竹地方檢察署檢察官起訴書
                                    111年度偵緝字第117號
　　被　　　告　陳柏均　男　
上列被告因詐欺等案件，業經偵查終結，認應提起公訴，茲將犯
罪事實及證據並所犯法條分敘如下：
　　　　犯罪事實
一、陳柏均已認識將金融帳戶交與他人使用，可能幫助掩飾或隱匿
    他人實施詐欺犯罪所得財物之用，竟基於幫助詐欺及洗錢之
    不確定故意，於民國110年5月、6月間許，在高雄市某處之統
    一超商，將其所申辦之國泰世華商業銀行帳號000-00000000
    0000號帳戶（下稱國泰銀行帳戶）之存摺、金融卡及密碼提
    供予真實姓名、年籍不詳之詐欺集團成員使用。嗣該詐欺集團
    成員取得上開國泰銀行帳戶後，即意圖為自己不法之所有，
    基於詐欺取財之犯意，於110年6月11日，透過社群網站FACE
    BOOK及通訊軟體LINE聯繫葉雅勤，佯稱：能透過「威尼斯人
    娛樂城」網站投資獲利，要依指示匯款至指定帳戶云云，致
    葉雅勤陷於錯誤，而於110年6月11日上午10時26分許，在新
    竹市○○街00號，以網路轉帳之方式匯款新臺幣2萬元至上開
    國泰銀行帳戶。嗣葉雅勤察覺有異後報警處理，經警循線查
    獲。
二、案經葉雅勤訴由高雄市政府警察局岡山分局報告偵辦。
　　　　證據並所犯法條
一、證據清單及待證事實：
編號 證據名稱 待證事實 1 被告陳柏均於偵查中之供述。 證明被告申辦國泰銀行帳戶後將帳戶存摺、金融卡、密碼交付詐騙集團成員之事實。惟矢口否認有何前揭犯行，辯稱：伊係為從事家庭代工工作、辦貸款而交付帳戶資料云云。 2 告訴人葉雅勤於警詢時之指述。 證明告訴人遭詐騙匯款之事實。 3 國泰世華銀行110年8月27日國世存匯作業字第1100136321號函附開戶資料、交易明細1份、告訴人提供之通訊軟體LINE對話紀錄翻拍照片15張、存摺影本1紙、彙總登摺明細1份。 佐證全部犯罪事實。 
二、所犯法條：
　　核被告陳柏均所為，係犯刑法第30條第1項前段、刑法第339
    條第1項之幫助詐欺取財及刑法第30條第1項前段、洗錢防制
    法第14條第1項之幫助洗錢等罪嫌。被告以一提供金融帳戶
    之行為，同時涉犯上開2罪名，為想像競合犯，請依刑法第5
    5條規定，從一重之幫助洗錢罪處斷。
三、依刑事訴訟法第251條第1項提起公訴。
　　此　致
臺灣新竹地方法院
中　　華　　民　　國　 111　　年　　2 　　月　　16　　日
　　                         檢　察　官　廖  啟  村　

臺灣嘉義地方檢察署檢察官移送併辦意旨書
                                      111年度偵字第893號
　　被　　　告　陳柏均　男　
上列被告因詐欺等案件，業經偵查終結，認與貴院(貴股)審理中
之111年度金訴字143號案件為同一案件，應移請併案審理，茲將
犯罪事實、證據並所犯法條及併辦理由分敘如下：
　　　　犯罪事實
一、陳柏均已認識將金融帳戶交與他人使用，可能幫助掩飾或隱匿
    他人實施詐欺犯罪所得財物之用，竟基於幫助詐欺及洗錢之
    不確定故意，於民國110年5月、6月間許，在高雄市某處之統
    一超商，將其所申辦之國泰世華商業銀行帳號000000000000
    號帳戶（下稱國泰銀行帳戶）之存摺、金融卡及密碼提供予
    真實姓名、年籍不詳之詐欺集團成員使用。嗣該詐欺集團成員
    取得上開國泰銀行帳戶後，即意圖為自己不法之所有，基於
    詐欺取財之犯意，以附表所示之方式行騙，嗣范鶯嬌發現有
    異，方悉受騙並報警處理。
二、案經高雄市政府警察局岡山分局報告偵辦。
        證據並所犯法條：
一、證據清單：
  ㈠被害人范鶯嬌於警詢之陳述。
  ㈡被害人提供之LINE對話紀錄及匯款委託書截圖。
  ㈢被告陳柏均所申設之國泰銀行帳號000000000000號帳戶開戶
    資料、交易明細表。
二、所犯法條：
    核被告所為，係犯刑法第30條第1項前段、洗錢防制法第14
    條第1項之幫助洗錢罪，及刑法第30條第1項前段、第339條
    第1項之幫助詐欺取財罪嫌。被告一行為觸犯數罪名，為想
    像競合犯，請依刑法第55條規定從一重以幫助洗錢罪處斷。
    又被告係對正犯資以助力而實施犯罪構成要件以外之行為，
    為幫助犯，請依刑法第30條第2項之規定，按正犯之刑減輕
    之。
三、移送併辦理由：
    查被告前因提供同一金融帳戶幫助詐欺、洗錢等犯行，業經
    臺灣新竹地方檢察署檢察官於111年2月16日以111年度偵緝
    字第117號案件提起公訴，現由貴院以111年度金訴字143號
    案件(貴股)審理中，有前開案件之起訴書、前案查詢資料等
    各1份在卷足憑。被告所犯本案，與前案係屬法律上同一案
    件，應併由貴院審理。
　　此　　致
臺灣新竹地方法院
中　　華　　民　　國　 111　　年　　3 　　月　　9 　　日
　　　　　　　　　　　　　　　檢察官　謝雯璣
附表：
編號 被害人 詐騙時間 詐騙方式 匯款時間 匯款金額 匯款帳戶 1 范鶯嬌（未提告訴） 110年5月28日某時 某詐騙集團成員透過社群網站抖音認識范鶯嬌，加入為通訊軟體LINE好友後，以「張俊宏」之名義，向范鶯嬌佯稱：其在澳門彩金公司工作，能掌握內線投資管道可以穩賺不賠，下注要匯款至指定帳戶云云，致范鶯嬌陷於錯誤而匯款。 110年6月11日10時26分許  2萬8000元  被告所申設之國泰銀行帳號000000000000號帳戶